臺灣臺東地方法院刑事判決　　　　　　　 　　 九十一年度易字第一九二號
　　公　訴　人　臺灣台東地方法院檢察署檢察官
　　被　　　告　丁○○
右列被告因傷害等案件，經檢察官提起公訴（九十一年度偵字第八六七號），本院判
決如左：
    主  文
丁○○以加害身體之事，恐嚇他人致生危害於安全，處罰金貳仟元，罰金如易服勞役
，以參佰元折算壹日。
被訴傷害部分不受理。
    事  實
一、丁○○、丙○○與甲○○三人本皆為固理工程有限公司之員工，後黃、許二人遭
    公司裁員，乃對原同事甲○○心生妒意，遂於民國九十年十月二十日凌晨一時許
    ，結伴至臺東縣太麻里鄉美和村荒野十三鄰四之一號甲○○工地宿舍尋釁，迨見
    甲○○後，即基於傷害之犯意聯絡，下手圍毆，致其受有頭部外傷，頸、腹、背
    部挫傷，右足挫擦傷等傷害（傷害部分告訴均經撤回，丙○○另為不受理判決）
    ，嗣丁○○另基於恐嚇之犯意，對甲○○恫稱：「你會臭屁，你就不要回來高雄
    ，不然不只像今天這樣」等加害身體之言詞，使甲○○心生畏懼，致生危害於安
    全。
二、案經甲○○訴由臺東縣警察局大武分局報請臺灣臺東地方法院檢察署檢察官偵查
    起訴。
    理  由
壹、傷害部分：
一、按告訴乃論之罪，告訴人於第一審辯論終結前得撤回其告訴，又告訴經撤回者，
    法院應諭知不受理之判決，刑事訴訟法第二百三十八條第一項、第三百零三條第
    三款分別定有明文。查本件被告丁○○（下稱被告）觸犯刑法第二百七十七條第
    一項之傷害罪，依同法第二百八十七條規定須告訴乃論，茲據告訴人甲○○（下
    稱告訴人）當庭撤回告訴（參本院九十一年十月八日調查筆錄），爰不經言詞辯
    論，諭知不受理之判決。
貳、恐嚇部分：
一、訊據被告矢口否認有何恐嚇犯行，辯稱：伊沒說「你會臭屁，你就不要回來高雄
    ，不然不只像今天這樣」，伊當時是說回高雄後再請大家云云，惟查：右揭犯罪
    事實，業據告訴人迭於警詢及偵審中指訴綦詳，並經目擊證人乙○○於警詢及本
    院調查時到庭證述：被告與丙○○毆打告訴人後，伊親耳聽見被告說「你會臭屁
    ，你就不要回來高雄，不然不只像今天這樣」等語明確，復核與證人戊○○於本
    院所陳：被告好像有說「還不只這樣，：：」，但沒有聽到被告說「回高雄要辦
    桌請客」等語情節大致相符，且參以被告自承確與告訴人發生爭執，並出手毆打
    告訴人等情，則被告於毆打告訴人後脫口恐嚇告訴人「你會臭屁，你就不要回來
    高雄，不然不只像今天這樣」洩憤，亦屬常情，是以，右揭告訴人之指訴及證人
    乙○○、戊○○之證言，顯較被告之辯解為可採。本件事證明確，被告犯行，堪
    以認定，應依法論科。
二、核被告所為，係犯刑法第三百零五條恐嚇危害安全罪。又被告係恐嚇告訴人：「
    你會臭屁，你就不要回來高雄，不然不只像今天這樣」一節，除據告訴人於本院
    調查時到庭指陳無訛，亦經前開目擊證人乙○○於警詢及本院調查時到庭證述屬
    實（均參本院九十一年十月八日調查筆錄），已如前述，則公訴人認被告對告訴
    人恫稱：「回高雄後，要修理你，讓你不知道怎麼死」一節，顯有誤會，應予更
    正，併此敘明。爰審酌被告犯罪動機、目的、手段、智識程度、已與告訴人達成
    和解，且告訴人亦當場表示不願追究（參本院九十一年十月八日調查筆錄），及
    犯後態度等一切情狀，量處如主文所示之刑，並諭知易服勞役之折算標準，以示
    懲儆。
據上論斷，應依刑事訴訟法第二百九十九條第一項前段、第三百零七條、第三百零三
條第三款，刑法第三百零五條、第四十二條第二項，罰金罰緩提高標準條例第一條前
段、第二條，判決如主文。
本案經檢察官馬培基到庭執行職務
中      華      民      國    九十一    年     十一     月     十五     日
                             臺灣臺東地方法院刑事庭
                               審判長法  官  王增瑜
                                     法  官  蔡世芳
                                     法  官  黃呈熹
右正本證明與原本無異。
如不服本判決，應於判決送達後十日內向本院提出上訴狀。（須附繕本）
「切勿逕送上級法院」
                                     書記官  王敏玉
中      華      民      國    九十一    年     十一     月     十八     日
附記
中華民國刑法第三百零五條
以加害生命、身體、自由、名譽、財產之事，恐嚇他人致生危害於安全者，處二年以
下有期徒刑、拘役或三百元以下罰金。
